【裁判字號】    92,易,1103
【裁判日期】    920613
【裁判案由】    毀損等
【裁判全文】
臺灣臺中地方法院刑事判決                        九十二年度易字第一一三號
    公  訴  人  臺灣臺中地方法院檢察署檢察官
    被      告  丙○○
右列被告因毀損等案件，經檢察官提起公訴（九十一年度偵字第七二五三號、第一四
七一三號），本院判決如左：
    主  文
丙○○損壞他人之塑膠遮雨板，足以生損害於他人，處拘役貳拾日，如易科罰金，以
佰元折算壹日。扣案之鐵鎚壹支沒收。
被訴公然侮辱部分無罪。
    事  實
一、丙○○於民國九十年一月間購買臺中市○區○○里○○街七巷六號房屋，而與住
    在臺中市○區○○里○○街七巷四號房屋之甲○○毗鄰而居，惟二人平日相處並
    不和睦。甲○○於八十八年七月二十三日，曾在其前開住處施工裝置塑膠遮雨板
    （雨水導流片），以角鐵固定在自己住處牆壁，並以鉚釘釘在丙○○住處屋頂上
    。因甲○○在其住處屋頂放置盆裁，平日澆水或下雨時，污水會流入丙○○住處
    屋頂。丙○○認為前開流入之污水造成其住處牆壁生壁癌或發生滲水現象，乃多
    次通知甲○○拆除前開塑膠遮雨板，然甲○○均置之不理，引起丙○○不滿，遂
    於九十一年二月四日下午五時許，持其所有之鐵鎚一支，以敲擊之方式損壞前開
    塑膠遮雨板，致該塑膠遮雨板破損長約三公尺、寬約二十五公分，足以生損害於
    甲○○。嗣因甲○○向臺中市警察局第一分局公益派出所提出毀損告訴，經警方
    通知丙○○主動到案說明，並由丙○○提出損壞前開塑膠遮雨板之鐵鎚一支，因
    而查悉上情。
二、案經甲○○訴由臺中市警察局第一分局報告臺灣臺中地方法院檢察署檢察官偵查
    起訴。
    理  由
壹、有罪部分：
一、右揭事實，業據被告丙○○於本院審理時坦承不諱，核與告訴人甲○○指訴被告
    確有破壞其所有之塑膠遮雨板等情及證人乙○○於本院審理時證稱確有親見被告
    破壞前開塑膠遮雨板等情相符，並經檢察官現場勘驗屬實，有履勘現場筆錄及現
    場照片附卷可稽。此外，尚有被告所有供損壞前開塑膠遮雨板所用之鐵鎚一支扣
    案可資佐證，本案事證明確，被告犯行洵堪認定。
二、核被告丙○○所為，係犯刑法第三百五十四條之損壞他人之物品罪。爰審酌被告
    並無刑事前案紀錄，有臺灣高等法院被告全國前案紀錄表及臺灣臺中地方法院檢
    察署刑案資料查註紀錄表附卷可稽，堪認其犯案前品行尚佳，並斟酌犯罪動機係
    因告訴人甲○○住處裝置之塑膠遮雨板於平日澆水或下雨時，污水會流入其住處
    屋頂，其認為該污水即為造成其住處牆壁生壁癌或發生滲水現象之原因，經多次
    通知告訴人拆除前開塑膠遮雨板未獲處理，始心生不滿，而為前開損壞塑膠遮雨
    板之行為，惡性尚非甚鉅，且所生危害亦非極為重大及被告犯後業已坦承犯行之
    態度等一切情狀，量處如主文所示之刑，並諭知易科罰金之折算標準，以示懲儆
    。扣案之鐵鎚一支，為被告所有供前開犯罪所用之物，業據被告供陳在卷，爰依
    刑法第三十八條第一項第二款規定宣告沒收。
貳、無罪部分：
一、公訴意旨略以：被告丙○○與告訴人甲○○因損壞塑膠遮雨板事件興訟後，雙方
    心生怨懟，關係降至冰點，動輒怒目相向，被告憤而於九十一年五月二十九日上
    午七時三十分許，在告訴人前開住處門口，朝告訴人身上吐痰，經告訴人閃避而
    吐痰至告訴人左邊鞋子上，以此方式公然侮辱告訴人，因認被告涉犯刑法第三百
    零九條第一項之公然侮辱罪嫌。
二、公訴意旨認定被告丙○○涉犯刑法第三百零九條第一項之公然侮辱罪嫌，係以被
    告苟無吐痰之行為，告訴人如何能取得被告痰液扣案佐證為其論據。訊據被告則
    堅詞否認有向告訴人吐痰之行為。
三、按犯罪事實應依證據認定之，無證據不得推定其犯罪事實；不能證明被告犯罪者
    ，應諭知無罪之判決，刑事訴訟法第一百五十四條、第三百零一條第一項定有明
    文。次按認定不利於被告之事實，須依積極證據，苟積極證據不足為不利於被告
    事實之認定時，即應為有利於被告之認定，更不必有何有利之證據；事實之認定
    ，應憑證據，如未能發現相當證據，或證據不足以證明，自不能以推測或擬制之
    方法，以為裁判基礎（最高法院三十年度上字第八一六號判例、四十年度臺上字
    第八六號判例參照）。經查，告訴人甲○○於檢察官偵查時業已自承並無任何證
    人足以證明被告有向其吐痰之行為，則縱認告訴人取得之痰液確實為被告之痰液
    ，然該痰液係如何取得，非無疑義，自難單憑告訴人持有被告之痰液，據以證明
    被告有在不特定人或多數人得以共見共聞之狀態下，對告訴人為吐痰之公然侮辱
    行為。此外，本院復查無其他積極證據足資證明被告有何公訴人所指之公然侮辱
    行為，自不得以推測或擬制之方法，以為裁判之基礎，此部分核屬不能證明被告
    犯罪，應諭知被告無罪之判決。
據上論斷，應依刑事訴訟法第二百九十九條第一項前段、第三百零一條第一項，刑法
第三百五十四條、第四十一條第一項前段、第三十八條第一項第二款，罰金罰鍰提高
標準條例第一條前段、第二條，判決如主文。
中      華      民      國    九十二    年      六      月     十三     日
                              臺灣臺中地方法院刑事第三庭
                                      法  官  陳  得  利
右正本證明與原本無異。
如不服本判決，應於送達後十日內向本院提出上訴狀（須附繕本），上訴於臺灣高等
法院臺中分院。
                                      書記官
中      華      民      國    九十二    年      六      月     十八     日
附錄本案論罪科刑法條全文：
刑法第三百五十四條
毀棄、損壞前二條以外之他人之物或致令不堪用，足以生損害於公眾或他人者，處二
年以下有期徒刑、拘役或五百元以下罰金。


司法院資訊處製作；財團法人民間司法改革基金會備份。
